臺灣高等法院刑事判決
111年度上易字第1356號
上  訴  人  
即  被  告  李嘉祥



上列上訴人即被告因詐欺案件，不服臺灣基隆地方法院111年度
易字第82號，中華民國111年7月27日第一審判決（起訴案號：臺
灣基隆地方檢察署110年度調偵緝字第13號），提起上訴，本院
判決如下：
    主  文
上訴駁回。
    事實及理由
一、本件經本院審理後，認原審以本件事證明確，上訴人即被告
    李嘉祥所為，係犯刑法第339條第1項之普通詐欺罪，量處有
    期徒刑3月，併科罰金新臺幣(下同)1萬元，並諭知有期徒刑
    易科罰金，罰金易服勞役之折算標準，認事用法均無不當，
    量刑亦屬妥適，應予維持。並援引原審判決關於事實、理由
    及證據之適用(詳如附件)。
二、被告上訴意旨略以:其業與告訴人吳芸琦達成和解，賠償告
    訴人之損失，伊並沒有要詐欺告訴人之意思，請求法院給予
    無罪之宣告等語。
三、經查:
  ㈠告訴人係經由友人介紹而與被告認識，被告主動告知告訴人
    其友人在宜蘭經營名為「Fun輕鬆渡假會館」之民宿，被告
    可為其代訂，告訴人乃於民國109年5月14日起委請被告代為
    處理訂房事宜，此業據告訴人於警詢時指述明確(偵字第341
    號卷第14頁)。觀之被告嗣轉知告訴人有關民宿訂房事宜，
    無論住房之價格、是否須先行結清全額住處費用、匯款帳號
    等事宜，無一為真實，此業據被告供承在卷，並有被告與告
    訴人通訊軟體LINE對話之翻拍照片在卷足憑(偵字第341號卷
    第45頁至第57頁)。被告非但未將告訴人匯予其之住宿款項
    交予民宿，甚而於告訴人入住日期即將到來之際，再向告訴
    人謊稱民宿因失火故無法入住，被告對此亦坦承不諱，迄告
    訴人自行與民宿業者取得連繫後，始查知上情，有告訴人與
    民宿業者間之通訊軟體LINE對話之翻拍照片在卷足憑(偵字
    第341號卷第95頁)。綜合上情以觀，被告與告訴人接洽代訂
    民宿事宜之始，無一陳述為真實，是被告確係基於詐欺告訴
    人住宿費用之犯意，行騙告訴人而成立詐欺既遂罪乙節，堪
    以認定。
　㈡至被告指稱:其業與告訴人達成和解，並賠償告訴人所受損失
    等語。然詐欺罪為即成犯，本件如前所述；被告之犯行已經
    既遂，縱使事後和解，此至多僅足以認定被告犯後態度尚稱
    良好，惟此實無礙其詐欺犯行之成立。
四、綜上所述，被告以其無詐欺犯意提起本件上訴，請求為無罪
    判決乙節，並無理由；原判決復無量刑不當或其他違法之處
    ，被告之上訴自應予駁回。
據上論斷，應依刑事訴訟法第368條、第373條，判決如主文。
本案經檢察官藍巧玲提起公訴，被告提起上訴，檢察官林綉惠到
庭執行職務。
中　　華　　民　　國　　111 　年　　11　　月　　24　　日
                  刑事第十三庭  審判長法　官  吳冠霆
                                      法　官  邰婉玲
                                      法　官  柯姿佐
以上正本證明與原本無異。
不得上訴。
                                      書記官  蔡硃燕
中　　華　　民　　國　　111 　年　　11　　月　　24　　日
附錄：本案論罪科刑法條全文　　　　　　　　　　　　　　　
中華民國刑法第339條
意圖為自己或第三人不法之所有，以詐術使人將本人或第三人之
物交付者，處5年以下有期徒刑、拘役或科或併科50萬元以下罰
金。
以前項方法得財產上不法之利益或使第三人得之者，亦同。
前二項之未遂犯罰之。
                                            
（附件）
臺灣基隆地方法院刑事判決　
111年度易字第82號
公　訴　人　臺灣基隆地方檢察署檢察官
被　　　告　李嘉祥　男　民國00年00月00日生
　　　　　　　　　　身分證統一編號：Z000000000號
　　　　　　　　　　住○○市○里區○○000號5樓
　　　　　　　　　　居高雄市○○區○○路00號(送達處所)
上列被告因詐欺案件，經檢察官提起公訴（110年度調偵緝字第1
3號），嗣被告於準備程序中就被訴事實為有罪之陳述，本院合
議庭裁定由受命法官獨任進行簡式審判程序，並判決如下：
    主      文
李嘉祥犯詐欺取財罪，處有期徒刑3月，併科罰金新臺幣1萬元，
有期徒刑如易科罰金，罰金如易服勞役，均以新臺幣1,000元折
算1日。
    事實及理由
一、犯罪事實：
　　李嘉祥原在桃園市龜山區販售鹽水雞，其表姪黃修聖之女友
    許以瑄係宜蘭縣五結鄉「Fun輕鬆渡假會館」之管理人(負責
    人係許以瑄之阿姨許毓倫)。緣吳芸琦於民國109年間，經友
    人介紹向李嘉祥購買鹽水雞而結識李嘉祥，李嘉祥向吳芸琦
    表示「Fun輕鬆渡假會館」係親友開設之民宿，可代為預訂
    享有優惠價格，吳芸琦便委託李嘉祥代為預訂4間房間，李
    嘉祥卻意圖為自己不法之所有，先向黃修聖詢問房價，得知
    「三人房原價2800特價2500」、「四人房原價4800特價4400
    」後，於109年5月14日晚間10時57分，向吳芸琦謊稱「都給
    你優惠價，3人2800，4人4800」；嗣李嘉祥依照吳芸琦指定
    之日期，成功向黃修聖預訂109年10月2日(中秋連假期間)之
    三人房1間及四人房3間，並取得黃修聖所傳送關於訂房內容
    及訂金新臺幣(下同)7,000元匯款資訊(收款帳戶係許毓倫之
    彰化銀行帳戶)之訊息後，又於109年6月16日下午3時，向吳
    芸琦謊稱訂房日為連假期間需預先付款，並將上開訊息之匯
    款金額及收款帳戶更改為「17200」及其使用之「中華郵政
    ：0000000-0000000戶名李進發」(李進發為李嘉祥之父親)
    ，使吳芸琦信以為真，於109年6月16日晚間7時56分將17,20
    0元匯入上開郵局帳戶。惟李嘉祥於109年6月16日晚間8時13
    分自上開郵局帳號提領17,000元後，遲至109年7月1日仍未
    將民宿房間訂金匯至許毓倫之彰化銀行帳戶，黃修聖便通知
    許以瑄將李嘉祥預訂之房間讓與候補客人，李嘉祥為避免吳
    芸琦發覺受騙，於109年10月2日凌晨0時22分，向吳芸琦謊
    稱民宿客人烤肉出意外無法入住，吳芸琦直接與民宿聯繫確
    認，發現民宿當日正常營運，始知受騙；嗣吳芸琦與李嘉祥
    約定於109年10月6日見面退款，至109年10月6日李嘉祥又拒
    接電話，吳芸琦便於109年10月8日報警處理。　　
二、證據名稱：
　㈠被告李嘉祥於本院準備程序及審理時之自白。
　㈡告訴人吳芸琦於警詢及偵訊時之證述。
　㈢證人黃修聖、許以瑄於偵訊時之證述。
　㈣證人李進發之電話訪談紀錄表。
　㈤告訴人與被告間之LINE通訊紀錄截圖。
　㈥被告與黃修聖間之LINE通訊紀錄截圖。
　㈦告訴人與「Fun輕鬆民宿」間之LINE通訊紀錄截圖。
　㈧告訴人之中國信託銀行八德分行存摺封面影本及網路銀行跨
    行轉帳紀錄截圖。
　㈨中華郵政股份有限公司帳號00000000000000號帳戶之客戶歷
    史交易清單。
三、論罪科刑：
　㈠核被告所為，係犯刑法第339條第1項之詐欺取財罪。
　㈡本院審酌被告利用告訴人之信任，受託代為預訂「Fun輕鬆渡
    假會館」之房間，並已取得優惠報價，卻誘騙告訴人將房間
    原價匯款至自己使用之郵局帳戶內，且未支付房間訂金，致
    告訴人無法如期入住、度假計畫落空，犯罪所生之損害不輕
    ；又被告於本院審理時允諾於111年7月6日前賠償告訴人，
    但未如期履行，遲至111年7月27日中午12時30分，始以友人
    「黃傳傑」之帳戶匯款17,200元予告訴人(本院111年7月21
    日、111年7月27日電話紀錄表)，且被告於本院準備程序及
    審理時坦承犯罪，卻供稱犯罪動機係因前女友說要賺取差額
    ，跟前女友已經感情不好所以沒有匯款給民宿等語，說詞明
    顯與常理不符，嗣無法自圓其說，便以「我想把事情趕快解
    決」迴避解釋(本院卷第96頁)，犯後態度尚非良好；兼衡被
    告之智識程度、生活狀況及前科素行(本院卷第91、96頁)等
    一切情狀，量處如主文所示之刑，併諭知易科罰金、易服勞
    役之折算標準。
四、沒收：
    犯罪所得，屬於犯罪行為人者，沒收之，於全部或一部不能
    沒收或不宜執行沒收時，追徵其價額，但已實際合法發還被
    害人者，不予宣告沒收或追徵，刑法第38條之1第1項前段、
    第3項、第5項定有明文。被告因本案詐欺犯行所得之17,200
    元，未據扣押，惟被告已於111年7月27日賠償告訴人17,200
    元，等同已將犯罪所得實際發還告訴人，依刑法第38條之1
    第5項規定，毋庸再予宣告沒收、追徵。
據上論斷，依刑事訴訟法第273條之第1項、第299條第1項前段、
第310條之2、第454條第2項，判決如主文。
本案經檢察官藍巧玲提起公訴，檢察官陳宜愔到庭執行職務。
中　　華　　民　　國　　111 　年　　7 　　月　　27　　日
                  刑事第五庭  法　官　陳怡安
以上正本證明與原本無異。
如不服本判決應於收受送達後20日內向本院提出上訴書狀，並應
敘述具體理由；其未敘述上訴理由者，應於上訴期間屆滿後20日
內向本院補提理由書（均須按他造當事人之人數附繕）「切勿逕
送上級法院」。
中　　華　　民　　國　　111 　年　　7 　　月　　27　　日
                              書記官　洪福基
附錄本案論罪科刑法條全文：
中華民國刑法第339條
（普通詐欺罪）
意圖為自己或第三人不法之所有，以詐術使人將本人或第三人之
物交付者，處5年以下有期徒刑、拘役或科或併科50萬元以下罰
金。
以前項方法得財產上不法之利益或使第三人得之者，亦同。
前二項之未遂犯罰之。